臺灣高雄地方法院刑事判決　　　　　　　100年度易字第220號
公　訴　人　臺灣高雄地方法院檢察署檢察官
被　　　告　顏章哲
上列被告因竊盜案件，經檢察官提起公訴（100年度偵字第2254
號），嗣因被告於準備程序中就被訴事實為有罪之陳述，經本院
告知簡式審判程序之旨，並聽取被告與公訴人之意見後，本院合
議庭裁定由受命法官獨任進行簡式審判程序，判決如下：
    主  文
顏章哲所犯如附表一所示之伍罪，各處如附表一所示之刑。應執
行有期徒刑貳年，扣案之六角扳手、螺絲起子各壹支及手套壹只
，均沒收。
    事  實
一、顏章哲前因犯竊盜罪共9 罪，經本院以96年度易字第2035號
    判處拘役50日，其餘8 罪均各處有期徒刑2 月；減為拘役25
    日，其餘8 罪減為各有期徒刑1 月，定應執行有期徒刑7 月
    ；再犯竊盜罪共5 罪，經本院以96年度易字第3717號均判處
    有期徒刑2 月，應執行有期徒刑8 月確定；復因偽造文書案
    件，經本院以97年度審簡字第211 號判處有期徒刑2 月確定
    ，上開竊盜、偽造文書共14罪，經本院以97年度聲減字第23
    84號定應執行有期徒刑1 年確定，入監服刑後，於民國98年
    2 月2 日縮短刑期執行完畢。詎其仍不知悔改，意圖為自己
    不法之所有，分別於附表二編號1 至4 所示之時間及地點，
    戴用其所有之手套並手持其所有之足以對人之生命、身體產
    生危害，客觀上足供凶器使用之六角扳手、螺絲起子各1 支
    ，拆卸如附表二編號1 至4 編號所示被害人之汽車上電瓶後
    竊取之；又意圖為自己不法之所有，於附表二編號5 所示之
    時間及地點，持用上揭六角扳手、螺絲起子各1 支，欲拆卸
    如附表二編號5 所示被害人之車號VP-4392 號自小貨車上之
    電瓶予以竊取之際，因見遭被害人發覺遂逃逸而未得手，經
    警據報後，於同日6 時50分許，在高雄市○○區○○路321
    號前，當場在其所騎乘之車號DPV-246 號輕型機車上扣得電
    瓶2 個、上揭螺絲起子1 支及電瓶蓋4 個，並在上開VP-439
    2 號自小貨車旁，扣得手套1 只及扳手1 支。嗣經警方調查
    之際，顏章哲並在警方未發覺其所犯如附表二編號1、2所示
    之竊盜犯行前，向查獲員警供承另犯有如附表二編號1 、2
    所示之竊盜犯行，並表示願意接受裁判之意，員警旋循線查
    悉全情。
二、案經莊賢、賴順和、郭順德、江正平訴由高雄市政府警察
    局三民第二分局報請臺灣高雄地方法院檢察署檢察官偵查起
    訴。
    理  由
一、本件被告顏章哲所犯均係死刑、無期徒刑、最輕本刑為3 年
    以上有期徒刑以外之罪，其於審判程序中就被訴事實為有罪
    之陳述，由本院告知簡式審判程序之旨，並聽取檢察官及被
    告之意見後，經本院依刑事訴訟法第273 條之1 第1 項之規
    定，裁定由受命法官獨任進行簡式審判程序。又本件卷內之
    物證、書證等證據，依同法第273 條之2 規定，不受第159
    條第1 項關於傳聞法則規定之限制，依法均有證據能力，合
    先敘明。
二、上揭犯罪事實均業經被告迭於警詢、偵訊及本院審理時坦承
    不諱，核與證人即被害人陳春崇、莊賢、賴順和、郭順德
    、江正平於警詢之證述相合（見偵卷第10頁至第17頁），此
    外，復有高雄市政府警察局三民第二分局搜索扣押筆錄暨扣
    案物品目錄表各1 份、贓物領據（保管）單5 紙、蒐證照片
    26張附卷可稽（見偵卷第18頁、第19頁、第22頁、第23頁、
    第29頁至第41頁），另有六角扳手、螺絲起子各1 支及手套
    1 只扣案可佐。足見被告上開自白與事實相符，自得為認定
    被告犯罪之依據。是以，本件事證明確，被告竊盜犯行均已
    經證明。
三、按刑法第321 條第1 項第3 款之攜帶兇器竊盜罪，係以行為
    人攜帶兇器為其加重要件，此所謂兇器，其種類並無限制，
    凡客觀上足對人之生命、身體、安全構成威脅，具有危險性
    之兇器均屬之，且祇須行竊時攜帶此種具有危險性之兇器為
    已足，並不以攜帶之初有行兇之意圖為必要，最高法院79年
    臺上字第5253號判例意旨可資參照。查被告於行竊時係使用
    六角扳手、螺絲起子各1 支汽車拆卸電瓶，業據被告供陳在
    卷（見本院卷第48頁），而該扣案之六角扳手、螺絲起子係
    屬金屬製品乙節，業經被告所供承（見本院卷第48頁），並
    有扣案之六角扳手、螺絲起子蒐證照片1 張附卷可查（見偵
    卷第34頁），是其質地當係堅硬，客觀上自足以殺傷人生命
    、身體，顯均係刑法第321 條第1 項第3 款所規定之兇器，
    應無疑義。
四、按行為後法律有變更者，適用行為時之法律，但行為後之法
    律有利於行為人者，適用最有利於行為人之法律，刑法第2
    條第1 項定有明文。經查，被告行為後，刑法第321 條已於
    100 年1 月26日修正通過，並自同年月28日施行。依修正後
    刑法第321 條第1 項第3 款規定：「犯竊盜罪而有下列情形
    之一者，處6 月以上、5 年以下有期徒刑，得併科新臺幣10
    萬元以下罰金：……三、攜帶兇器而犯之者。……」其中法
    定刑部分，修正前刑法第321 條第1 項並無併科罰金之規定
    ，應以修正前之規定對被告較為有利，自應適用被告行為時
    之法律，即修正前刑法第321 條第1 項第3 款之規定予以論
    處。
五、核被告所為，係犯刑法第321 條第1 項第3 款之攜帶兇器竊
    盜罪4 次及刑法第321 條第2 項、第1 項第3 款之攜帶兇器
    竊盜未遂罪1 次。被告上開5 次竊盜犯行，犯意各別，犯行
    相異，時間不同，應分論併罰。另就附表二編號5 所示之竊
    盜犯行，被告僅著手於竊盜行為之實施，而尚未竊得汽車電
    瓶，為未遂犯，爰依刑法第25條第2 項之規定，按既遂之刑
    度減輕之。另被告為本件如附表二編號1 、2 所示之竊盜犯
    行後，於員警尚未偵覺其情時，主動向承辦員警坦承其事，
    並接受裁判之事實，業據證人即承辦員警林忠男於本院審理
    中證述明確（見本院卷第45頁），是符合刑法第62條前段自
    首之規定，爰就上開附表二編號1 、2 所示之犯行各減輕其
    刑。又被告有事實欄所示之前科紀錄，而於98年2 月2 日有
    期徒刑執行完畢出監之事實，有臺灣高等法院被告前案紀錄
    表1 份在卷可憑，其於有期徒刑執行完畢後，5 年內故意再
    犯本件有期徒刑以上之罪，均為累犯，應依刑法第47條第1
    項之規定加重其刑，復就如附表二編號1 、2 、5 所示之竊
    盜部分，依法先加後減之。爰審酌被告正值青壯之年，不思
    以正當方式取得財物，竟圖私慾以工具拆卸他人汽車電瓶予
    以竊取，實屬可議，惟念及被告犯後能坦承犯行，犯罪後態
    度尚佳，且本件遭竊之電瓶均已歸還被害人，業已降低被害
    人之損害，並考量被告所竊取財物之價值，暨其犯罪動機、
    目的、手段及其智識程度等一切情狀，分別量處如主文所示
    之刑，並定其應執行刑。又扣案之六角扳手、螺絲起子各1
    支、手套1 只，均係被告所有並供犯本案所用之物，業據被
    告供陳在卷（見本院卷第48頁），爰依刑法第38條第1 項第
    2 款宣告沒收。
據上論斷，應依刑事訴訟法第299 條第1 項前段、第273 條之 1
第1 項，刑法第2 條第1 項前段、第321 條第2 項、第1 項第3
款、第25條第2 項、第47條第1 項、第62條、第51條第5 款、第
38 條 第1 項第2 款，判決如主文。
本案經檢察官張媛舒到庭執行職務。
中    華    民    國    100   年    3     月    31    日
                  刑事第十三庭  法  官  王參和
以上正本證明與原本無異。
如不服本判決，應於送達之日起10日內向本院提出上訴書狀。
中    華    民    國    100   年    3     月    31    日
                                書記官  葉祝君
附錄本件論罪科刑適用之法條
修正前刑法第321條
犯竊盜罪而有左列情形之一者，處六月以上、五年以下有期徒刑
：
一、於夜間侵入住宅或有人居住之建築物、船鑑或隱匿其內而犯
    之者。
二、毀越門扇、牆垣或其他安全設備而犯之者。
三、攜帶兇器而犯之者。
四、結夥三人以上而犯之者。
五、乘火災、水災或其他災害之際而犯之者。
六、在車站或埠頭而犯之者。
前項之未遂犯罰之。
 附表一：
┌──┬─────────────────────────────┐
│ 1  │顏章哲犯攜帶兇器竊盜罪，累犯，處有期徒刑肆月，扣案之六角扳│
│    │手、螺絲起子各壹支及手套壹只，均沒收。                    │
├──┼─────────────────────────────┤
│ 2  │顏章哲犯攜帶兇器竊盜罪，累犯，處有期徒刑肆月，扣案之六角扳│
│    │手、螺絲起子各壹支及手套壹只，均沒收。                    │
├──┼─────────────────────────────┤
│ 3  │顏章哲犯攜帶兇器竊盜罪，累犯，處有期徒刑捌月，扣案之六角扳│
│    │手、螺絲起子各壹支及手套壹只，均沒收。                    │
├──┼─────────────────────────────┤
│ 4  │顏章哲犯攜帶兇器竊盜罪，累犯，處有期徒刑捌月，扣案之六角扳│
│    │手、螺絲起子各壹支及手套壹只，均沒收。                    │
├──┼─────────────────────────────┤
│ 5  │顏章哲犯攜帶兇器竊盜未遂罪，累犯，處有期徒刑肆月，扣案之六│
│    │角扳手、螺絲起子各壹支及手套壹只，均沒收。                │
└──┴─────────────────────────────┘
 附表二：
┌──┬────┬───────┬─────────┬─────┬────────────────┬──────────┬───┐
│編號│標的車輛│  犯罪時間    │    犯罪地點      │被害人姓名│       查獲贓物之情形           │   竊取電瓶之價值   │竊盜既│
│    │        │              │                  │          │                                │                    │未遂  │
├──┼────┼───────┼─────────┼─────┼────────────────┼──────────┼───┤
│1   │車號ZT-5│100年01月03日 │高雄市○○區○○路│陳春崇    │遭竊電瓶經警於100 年01月03日10時│約新臺幣（下同）4,00│既遂（│
│    │152 自用│04時30分      │171之12號對面     │          │10分許在高雄市○○區○○路76巷19│0 元                │自首）│
│    │小貨車  │              │                  │          │弄17號（地下室）起出查獲        │                    │      │
├──┼────┼───────┼─────────┼─────┼────────────────┼──────────┼───┤
│2   │車號4562│100年01月03日 │高雄市○○區○○路│莊賢    │遭竊電瓶經警於100 年01月03日10時│約3,800元           │既遂（│
│    │-JL 自用│05時00分      │169之1號前        │          │10分許，在高雄市○○區○○路76  │                    │自首）│
│    │小貨車  │              │                  │          │巷19弄17號（地下室）起出查獲    │                    │      │
├──┼────┼───────┼─────────┼─────┼────────────────┼──────────┼───┤
│3   │車號N9-8│100年01月03日 │高雄市○○區○○路│賴順和    │遭竊電瓶經警於100 年01月03日06時│約3,200元           │既遂  │
│    │135 自用│05時30分      │288巷23弄2號旁    │          │50分許，在高雄市○○區○○路321 │                    │      │
│    │小貨車  │              │                  │          │號前查扣                        │                    │      │
├──┼────┼───────┼─────────┼─────┼────────────────┼──────────┼───┤
│4   │車號5T-5│100年01月03日 │高雄市○○區○○路│郭順德    │遭竊電瓶經警於100 年01月03日06時│約3,800 元          │既遂  │
│    │52自用小│06時00分      │285巷25號旁       │          │50分許，在高雄市○○區○○路321 │                    │      │
│    │貨車    │              │                  │          │前查扣                          │                    │      │
├──┼────┼───────┼─────────┼─────┼────────────────┼──────────┼───┤
│5   │車號VP-4│100年01月03日 │高雄市○○區○○路│江正平    │                                │約2,000元           │未遂  │
│    │392 自用│06時38分      │321號前           │          │                                │                    │      │
│    │小客車  │              │                  │          │                                │                    │      │
└──┴────┴───────┴─────────┴─────┴────────────────┴──────────┴───┘